Service national des travaux du ministère de la Culture (SNT) (1983-1997)
Archives Nationales (France)
Service national des travaux du ministère de la Culture (SNT) (1983-1997)
1983-1998
20090299/1-20090299/145
Service national des travaux
145 articles.
Archives nationales de France
Communicables selon les articles L.213-1 à 213-8 du Code du patrimoine, sous réserve des restrictions imposées par l’état matériel des documents.
Versé aux Archives nationales en 2009.
Créé par le décret n° 90-13 du 3 janvier 1990, le Service national des travaux (SNT) est un service à compétence nationale du ministère de la culture chargé de missions de maîtrise d'ouvrage sur les immeubles bâtis et non bâtis de l’État. Le SNT est rattaché aux deux directions d'administration centrale concernées par son action: la Direction de l'administration générale (DAG), chargée de la gestion budgétaire et immobilière du ministère, et la direction de l'architecture et du patrimoine (DAPA), chargée de la politique architecturale et patrimoniale du ministère. Il est organisé en 6 départements: un département des affaires juridiques et contentieuses, un département chargé de coordonner les études et la programmation et quatre départements de conduite d'opération.
Les éliminations de la Mission des archives ont porté sur les doubles, les décomptes de pénalités, les décomptes des intérêts moratoires et les ordres de services.
Avant son versement à la Mission des archives du ministère, les dossiers de travaux du SNT, à la fin d'une période de 10 ans après clôture comptable, font l'objet d'un premier tri dans le service versant lui-même.
Ils sont versés annuellement, par année de clôture comptable.
Les pièces comptables sont classées et les dossiers organisés par ordre alphabétique d'édifice.
Les édifices sont classés par ordre minéralogique de département puis par commune et ensuite par ordre alphabétique de structure.
Ce fonds traite le versement 08V129 effectué par le SNT.
Ce répertoire traite exclusivement du suivi budgétaire et financier des travaux effectués principalement sur les édifices nationaux parisiens et franciliens avec quelques exceptions en province. Il s'agit de travaux d'aménagement et de restauration des bâtiments appartenant à l’État, effectués et terminés en 1997, suivi des dossiers techniques présentés par localisation et opération.
La typologie que l'on retrouve dans chaque dossier est la suivante: procès-verbaux d'ouverture des plis, cahiers des clauses techniques particulières, cahiers des clauses administratives particulières, acte de notification du marché, certificats de réception de travaux, devis, factures, plans, photographies, notes. Certaines typologies apparaissent dans l'analyse, il s'agit de pièces particulières (telles que plans, études) qui ne figurent pas systématiquement dans tous les dossiers d'opérations.
20130577/1-20130577/96: dossiers classés par région (1949-1998)
20140023/1-20140023/39: suivi de divers bâtiments (1985-1998)
20140022/1-20140022/53: suivi de divers bâtiments (1928-2005)
20144769/1-20144769/111, 20144771/1-20144771/14 et 20144770/1-20144770/4: transformation du Palais de Tokyo en Palais des Arts de l'Image (1934-1999)
20110300/1-20110300/114: panneaux de concours (1985-2004)
20160653/1-20160653/185: réaménagement du Musée national des arts asiatiques-Guimet (1988-2003)
20110284/1-20110284/12: suivi de divers édifices (classement par département) 1979-2010.
20100363/1-20100363/20: maquettes de concours (1982-1996)
20100360/1-20100360/265: suivi de divers édifices (1982-2010)
20080324/1-20080324/996: suivi de divers édifices (1925-1997)
Voir aussi les versement provenant de l'EPMOTC, de l'EPGL et de l'OPPIC.
Enfin, les ressources documentaires des Monuments Historiques de la Médiathèque de l'architecture et du patrimoine pourront être consultées en complément du présent versement.
- Paris/Seine, 1983-1998; 20090299/1-20090299/113
  - Archives nationales – Centre historique des archives nationales (CHAN), 1991-1997; 20090299/1-20090299/2
    - Clos et couvert. - Interventions ponctuelles, 1993-1996; 20090299/1
    - Hôtel de Rohan. - Salon des fables, restauration, 1991-1997; 20090299/2
      Plans.
  - Ateliers d'artistes de l'Observatoire de Paris, 1994-1997; 20090299/3
    Ateliers d'artistes. - Remise en état.
    A noter:
    Relève de l'enseignement supérieur et de la Recherche.
  - Bibliothèque Nationale – Site Richelieu, 1991-1997; 20090299/4
    Colonnes électriques. - Remplacement: plans.
  - Comédie française, 1992-1997; 20090299/5-20090299/6
    - Hall. - Aménagement, 1992-1997; 20090299/5
    - Salle Richelieu. - Aménagement, 1994-1997; 20090299/6
  - Conservatoire national supérieur d'art dramatique, 1986-1996; 20090299/7-20090299/8
    - Accueil. - Aménagement, 1986-1991; 20090299/7
    - Studio Louis Jouvet. - Aménagement, 1994-1996; 20090299/8
  - École d'architecture Paris-Villemin, 1996-1997; 20090299/9
    Hygiène et sécurité. - Travaux.
  - École militaire, 1992-1997; 20090299/10-20090299/21
    - Bâtiment 008, 1994-1997; 20090299/10
      Cour Beaumel et retour. - Restauration.
    - Bâtiment 022, 1993-1996; 20090299/11-20090299/15
      - Charpente et couverture. - Restauration, 1993-1996; 20090299/11-20090299/14
        - Études préalables. - Réalisation, 1993-1996; 20090299/11
          Photographies, plans, compte-rendu de la commission d'examen.
        - Suivi des entreprises, 1993-1995; 20090299/12-20090299/14
          Marché, certificat de réception des travaux, paiement.
          - Charpentiers de Paris, 1993-1995; 20090299/12
          - H. Chevalier, 1993-1995; 20090299/13
          - GALLOZZI / UTB, 1993-1995; 20090299/14
      - Interventions ponctuelles, 1994; 20090299/15
    - Bâtiment 025, 1992-1997; 20090299/16-20090299/21
      Façade et couverture. - Restauration.
      - Étude globale. - Suivi de l'architecte en chef des monuments historiques, 1992-1996; 20090299/16
        Projet architectural et technique et projet de consultation d'entreprise (1994), étude préalable à la restauration des façades et toitures (1992), dossier documentaire et des ouvrages exécutés (1996), photographies, plans.
      - Suivi des travaux, 1993-1994; 20090299/17
      - Suivi des entreprises, 1994-1997; 20090299/18-20090299/21
        - Charpentiers de Paris [charpente], 1994-1997; 20090299/18
        - Entreprise C.C.R, 1994-1995; 20090299/19
        - Laurent & Fontix, 1994-1996; 20090299/20
        - GALLOZZI, 1994-1997; 20090299/21
  - École nationale supérieure de création industrielle (ENSCI), 1983-1997; 20090299/22-20090299/28
    - Bâtiment Saint Sabin. - Réhabilitation., 1983-1993; 20090299/22-20090299/23
      - Demande de permis de construire et suivi des travaux, 1983-1993; 20090299/22
      - Comptes rendus des réunions de chantier [classement chronologique], 1986-1991; 20090299/23
    - Cour d'honneur. - Aménagement, 1995-1996; 20090299/24
    - Atelier sous-verrière. - Aménagement, 1988-1997; 20090299/25-20090299/28
      Suivi des entreprises: (marché, mandat, factures, paiement, certificat de réception, attestation de garantie).
      - Suivi des entreprises, 1988-1994; 20090299/25-20090299/27
        Marché, mandat, factures, paiement, certificat de réception, attestation de garantie.
        - Asselin (1990-1991), Borobert (1990-1991), CEGELEC (1990-1991), Chevalier (1990-1991), 20090299/25
        - CFA Camus ( 1990-1994), COPITEC (1990-1993), Dutemple (1990-1991), Feuillu S.A (1990-1992), France-Sols (1990-1993), HONO (1990-1991), Ines-C.G.C.D (1988-1991), 1988-1994; 20090299/26
        - Intrafor (1990-1993), Lorillard (1990-1993), Pasini (1990-1993), SNIFI (1990-1991), U.T.B (1990-1991), 20090299/27
      - Suivi des travaux, 1995-1997; 20090299/28
  - Grand Palais des Champs Élysées, 1993-1997; 20090299/29-20090299/34
    - Nef. - Consolidation provisoire, 1993-1997; 20090299/29-20090299/31
      - Comptes-rendus, analyse d'offres, calendrier prévisionnel, 1993-1994; 20090299/29
      - Étaiement de la charpente bois, 1994; 20090299/30
      - Confortation de la charpente métallique, 1994-1997; 20090299/31
    - Sous-sol, cuisine. - Réaménagement, 1995; 20090299/32-20090299/33
      - Études préalables, 1995; 20090299/32
        Pièces graphiques, plan du concessionnaire, calendriers d'interventions.
      - Comptes-rendus des réunions de chantier, mai-août 1995; 20090299/33
    - Issues de secours. - Aménagement, 1993-1994; 20090299/34
  - Hôtel de Marigny, 1993-1997; 20090299/35
    Installations techniques. - Électricité, mise en conformité (1993-1997). Monte-charges, mise en conformité (1993).
  - Hôtel de la Marine, 1994-1997; 20090299/36-20090299/38
    - Toitures. - Trophées donnant sur la place de la Concorde, restauration, 1994-1996; 20090299/36
    - Cour du Couturier. - Restauration, 1994-1997; 20090299/37
    - Interventions ponctuelles, 1994-1997; 20090299/38
  - Hôtel national des Invalides, 1988-1997; 20090299/39-20090299/48
    - Cours d'honneur, façades. - Restauration, 1995-1996; 20090299/39
    - Église du dôme, coupole centrale, 1988-1997; 20090299/40-20090299/46
      - Programmation des travaux, 1988-1991; 20090299/40
        Plans, photographies.
      - Études préalables, rapports techniques, 1990-1991; 20090299/41
      - Suivi des entreprises, 1989-1997; 20090299/42-20090299/46
        - Lot 1, 1989-1991; 20090299/42
          Installation des échafaudages.
        - Lot 2, 1991-1996; 20090299/43
          Peintures murales.
        - Lot 3, 1991-1997; 20090299/44
          Dorure.
        - Lot 4, 1991-1996; 20090299/45
          Sculpture et moulage, photographie.
        - Lot 5, 1990-1994; 20090299/46
          Électricité.
    - Église Saint-Louis. - Ravalement intérieur, 1990-1991; 20090299/47
    - Salle François 1er. - Restauration du décor mural, 1995-1997; 20090299/48
  - Musée de Cluny, 1995-1997; 20090299/49
    Toiture. - Restauration.
  - Musée Guimet, 1990-1996; 20090299/50-20090299/58
    - Clos et couverts, 1990-1995; 20090299/50
      Terrasse. - Réfection de l'étanchéité et contentieux.
    - Annexe, 1990-1996; 20090299/51-20090299/58
      2e et 3e étages. - Aménagements.
      - Avant-projet sommaire, 1993; 20090299/51
      - Avant-projet définitif, 1993; 20090299/52
      - Dossier de consultation des entreprises, 1993-1994; 20090299/53-20090299/54
        - Cahier des clauses administratives particulières, 1993-1994; 20090299/53
        - Plans, 1993-1994; 20090299/54
      - Suivi administratif et financier, 1990-1996; 20090299/55
      - Suivi technique de l'architecte, 1992-1995; 20090299/56
      - Lots 1 à 7 [menuiserie, électricité, maçonnerie, chauffage-plomberie, menuiserie], 1993-1995; 20090299/57
      - Lots 8 et autres [mobilier, occultation stores, serrurerie, restauration de décors], 1993-1995; 20090299/58
  - Musée des Arts Africains et Océaniens, 1995; 20090299/59
    Hall d'honneur. - Diagnostic technique.
  - Musée Nissim de Camondo, 1994-1998; 20090299/60
    Locaux du personnel. - Réaménagement.
  - Opéra Garnier, 1991-1997; 20090299/61-20090299/63
    - Façades. - Travaux de purge et de sécurité, 1996-1997; 20090299/61
    - Statue d'Apollon. - Restauration, 1991-1996; 20090299/62-20090299/63
      - Appel à candidatures d'entreprises, 1991-1992; 20090299/62
      - Suivi des travaux, 1993-1996; 20090299/63
  - Palais de Chaillot, 1989-1997; 20090299/64-20090299/66
    - Baies des ateliers de moulage, cinémathèque, musée du cinéma. - Réfection, 1997; 20090299/64
    - Grande Salle. - Réfection de la sonorisation, 1989-1997; 20090299/65
    - Travaux de sécurité [Serrurerie, maçonnerie, menuiserie, miroiterie, plomberie, ventilation, peinture, fermeture, détection incendie, réseau alerte, automatisation], 1994-1997; 20090299/66
  - Palais de l'Alma, 1993-1995; 20090299/67-20090299/70
    - Services de la Présidence de la République, 1993-1995; 20090299/67-20090299/69
      - Appartements n° 48 et n° 73. - Réfection, 1993-1994; 20090299/67
      - Service du courrier. - Aménagement des bureaux, 1995; 20090299/68
      - Interventions ponctuelles, 1995; 20090299/69
    - Abords du palais, 1993; 20090299/70
      Passage arrière. - Remise en service.
  - Palais de l’Élysée et annexes, 1991-1998; 20090299/71-20090299/85
    - Pavillon central, 1992-1995; 20090299/71
      Travaux divers. - Sous-sol. - Locaux de service dessin-impression, réalisation d'une étude pour la réfection (1992).3e étage. - Chambres, réfection (1995).
    - Aile est, 1993-1996; 20090299/72-20090299/73
      - Rez-de-chaussée. - Toilettes, réfection, 1995-1996; 20090299/72
      - 1er étage. - Appartements privés, travaux divers, 1993; 20090299/73
    - Aile ouest, 1998; 20090299/74
      Rez-de-chaussée sur la cour ouest. - Aménagement et liaison verticale avec le sous-sol, étude préalable.
    - Installations techniques et entretien courant, 1991-1995; 20090299/75-20090299/81
      - Travaux divers, 1991-1995; 20090299/75
        Sous-sol: eau chaude, production et distribution (1991-1993).
        Salle des fêtes: mise en conformité du monte-charge (1993).
        Façades: stores., dépose et repose après garde et brossage (1995).
      - Salle Opus. - Principal et répartiteur, installation, 1994; 20090299/76
      - Garages.- Réfection du sol, 1993; 20090299/77
      - Services. - Aménagement, 1993-1995; 20090299/78-20090299/79
        - 1993-1994, 20090299/78
        - 1995, 20090299/79
      - Interventions ponctuelles, 1992-1993; 20090299/80-20090299/81
        - 1992, 20090299/80
        - 1993, 20090299/81
    - Annexes 2 rue de l’Élysée, 1992-1995; 20090299/82-20090299/85
      Selon les règles fixées par le Code du Partrimoine.
      - Locaux de service. - Sanitaire de la cuisine, aménagement, 1992-1995; 20090299/82-20090299/84
        - Étude générale et suivi des travaux, 1992-1995; 20090299/82
        - Dossier de consultation des entreprises, 1993; 20090299/83
        - Lots [architecture, maçonnerie, plomberie, peinture, électricité, carrelage, climatisation, équipement, chambre froide, VMC, tous corps d'état, évacuation des déchets], 1993-1994; 20090299/84
      - Installations techniques. - Circuits spécialisés, création de cheminements, 1994; 20090299/85
  - Palais Royal, 1993-1997; 20090299/86-20090299/93
    Cette section ne comprend pas les locaux du quadrilatère Palais-Royal affectés au Conseil d’État, à la Comédie Française et au Conseil d’État. Se reporter à ces sections pour ces bâtiments.
    - Clos et couvert, 1993-1996; 20090299/86-20090299/92
      - Couvertures - Restauration, 1995; 20090299/86
        Dossier de consultation des entreprises.
        Opération non exécutée.
      - Péristyle de Valois et galeries l'encadrant. - Restauration, 1996; 20090299/87
        Projet architectural et technique (PAT).
      - Cour d'honneur. - Galeries de Chartres et d'Orléans, restauration de deux travées, 1993-1996; 20090299/88-20090299/90
        - Dossier de consultation des entreprises, 1993; 20090299/88
        - Suivi administratif des entreprises, 1993-1996; 20090299/89
        - Dossier documentaire des ouvrages exécutés, 1996; 20090299/90
      - Interventions de sécurité. - Réalisation, 1995; 20090299/91
      - Études préalables, 1993-1995; 20090299/92
        Galeries commerciales, remise en valeur (1995).
        Installation électrique, mise en conformité (1993).
    - Jardins, 1996-1997; 20090299/93
      Travaux d'urgence et de sécurité. - Réalisation.
  - Panthéon, 1993-1994; 20090299/94-20090299/96
    - Études techniques [synthèse des études et de la documentation de 1983 à 1992, relevé des abords de l'édifice et repérage des réseaux souterrains, poursuite des mesures extensométriques et hygrométriques], 1993; 20090299/94
    - Local technique. - Aménagement, 1994; 20090299/95
    - Interventions ponctuelles, 1994; 20090299/96
  - Sainte Chapelle, 1991-1996; 20090299/97
    Crête en plomb. - Restauration
  - Théâtre de la Colline, 1990-1995; 20090299/98
    Travaux. - Système de sécurité, modification du gril et mise en conformité des portes coupe-feu (1990). Petit théâtre, climatisation (1994-1995). Machinerie scénique, création de deux porteuses et travaux divers (1991). Salle de répétition, équipement (1994).
  - Théâtre de l'Est Parisien (TEP), 1992-1997; 20090299/99-20090299/100
    - Aménagement. - Travaux divers, 1992-1997; 20090299/99
    - Autres travaux, 1994-1996; 20090299/100
      Fissures et infiltrations, sondages (1994).
      Éclairage de sécurité (1994).
      Travaux de plomberie sur évacuation (1996).
  - Théâtre de l'Odéon, 1989-1996; 20090299/101-20090299/106
    - Façade principale et galerie latérale sud. - Restauration, 1993-1995; 20090299/101-20090299/102
      - Suivi administratif des entreprises, 1993-1995; 20090299/101
      - Dossier des ouvrages exécutés, 1995; 20090299/102
    - Locaux accueil, 1989-1995; 20090299/103
      Hall, aménagement (1991-1994).
      Location et entrée administration, aménagement et réfection des peintures du hall et foyer du public (1989-1995).
    - Petit Odéon. - Aménagement., 1993-1994; 20090299/104
    - Hygiène et sécurité. - Travaux, 1994; 20090299/105
    - Autres travaux. - Éclairage des loges et réfection de l'atelier de menuiserie, 1989-1996; 20090299/106
  - Union centrale des Arts décoratifs, aile et pavillon de Marsan du musée du Louvre, 1992-1996; 20090299/107
    Travaux divers. - Travaux de sécurité (1992-1996). Châssis de désenfumage, travaux d'urgence (1995-1996).
  - Val de Grâce, 1993-1997; 20090299/108-20090299/113
    - Église, 1995-1997; 20090299/108
      Sol en marbre. - Consolidation.
    - Cour Broussais, 1993-1997; 20090299/109-20090299/113
      Bâtiment 005.
      - Façades et couvertures. - Restauration, 1993-1994; 20090299/109-20090299/112
        - Étude préalable, 1993; 20090299/109
        - Projet de dossier de consultation des entreprises, 1993; 20090299/110
        - Suivi administratif des entreprises, 1994; 20090299/111
        - Dossier documentaire et des ouvrages exécutés, 1994; 20090299/112
      - Façades. - Menuiseries, restauration, 1993-1997; 20090299/113
- Seine-et-Marne, 1990-1997; 20090299/114-20090299/121
  - Fontainebleau – Archives nationales – Centre des archives contemporaines, 1995-1996; 20090299/114-20090299/115
    - Unité 1, 1995-1996; 20090299/114
      Toiture terrasse, réparation (1995).
      Interventions ponctuelles sur le clos et couvert (1995-1996).
    - Incinérateur. - Installation [mission de maîtrise d'œuvre], 1995-1996; 20090299/115
  - Fontainebleau – Musée et domaine nationaux du château de Fontainebleau, 1994-1997; 20090299/116-20090299/119
    - Palais, 1994-1997; 20090299/116-20090299/118
      - Bureaux de la conservation. - Aménagement [2e phase], 1994-1996; 20090299/116
      - Travaux d'urgence et de sécurité, 1995-1996; 20090299/117
      - Interventions ponctuelles, 1996-1997; 20090299/118
    - Matériel agricole ou horticole. - Acquisition, 1997; 20090299/119
  - Provins – Bibliothèque Nationale, 1990-1995; 20090299/120-20090299/121
    - Aile ouest, 1991-1995; 20090299/120
      Entresolement.
    - Aile est, 1990-1991; 20090299/121
      Toitures. - Achèvement.
- Yvelines, 1990-1998; 20090299/122-20090299/129
  - Marly-le-Roi – Domaine national (résidence présidentielle), 1992-1995; 20090299/122-20090299/125
    - Parc, 1992-1995; 20090299/122-20090299/123
      - Espace central. - Aménagement, 1992-1995; 20090299/122
      - Eaux et fontaines, 1993-1994; 20090299/123
        Service hydraulique: étude générale (1993).
        Bassins, étanchéité (1994).
    - Bâtiments, 1993-1994; 20090299/124-20090299/125
      - Locaux pour le personnel. - Aménagement, 1993-1994; 20090299/124
      - Pavillon pour un agent de l'ONF. - Projet de construction, 1993-1994; 20090299/125
  - Rambouillet – Domaine national (résidence présidentielle), 1990-1998; 20090299/126-20090299/127
    - Jardin Français. - Rénovation, 1990-1994; 20090299/126
    - Pièces d'eau [rondeau, canaux et rivière anglaise]. - État sanitaire des berges et étude préliminaire, 1998; 20090299/127
  - Saint-Arnould-en-Yvelines – Moulin de la Villeneuve, 1993-1996; 20090299/128
    Centre de recherche et de création « Elsa Triolet – Louis Aragon ». - Aménagement.
  - Saint-Cyr – Fort de Saint-Cyr, 1993-1994; 20090299/129
    Bâtiments de stockage: étude de développement.
- Essonne, 1994-1995; 20090299/130-20090299/131
  - Souzy-la-Briche – Domaine national (résidence présidentielle), 1994-1995; 20090299/130-20090299/131
    - Parterres de fleurs devant château. - Aménagement, 1994-1995; 20090299/130
    - Interventions ponctuelles, 1995; 20090299/131
- Hauts-de-Seine, 1994-1996; 20090299/132-20090299/133
  - Rueil-Malmaison – Domaine national et musées de Malmaison et de Bois-Préau, 1996; 20090299/132
    Interventions ponctuelles.
  - Saint-Cloud – Domaine national de Saint-Cloud, 1994-1996; 20090299/133
    Travaux divers. - Intervention sanitaire.
- Seine-Saint-Denis, 1993-1997; 20090299/134-20090299/140
  - La Plaine Saint-Denis – Institut Français de Formation des Restaurateurs d'Oeuvres d'Art (IFROA), 1993-1996; 20090299/134-20090299/138
    Transfert à Saint-Denis. - Aménagement des locaux d'accueil.
    - Études, présentation de l'opération, plans, 1993-1995; 20090299/134
    - Suivi budgétaire et comptables des entreprises, 1995-1996; 20090299/135
    - Comptes-rendus des réunions de chantier, 1995; 20090299/136
    - Correspondance échangées avec le SNT, 1995-1996; 20090299/137-20090299/138
      Classement par destinataires.
      - Jacques Barda, architecte programmateur, André Rodier, architecte et maître d'œuvre de l'opération, 1995-1996; 20090299/137
      - Bet Setrat chauffage climatisation, délégation aux arts plastiques (DAP), école nationale du patrimoine (ENP), institut français de restauration des œuvres d'art (IFROA), Socotec, 1995-1996; 20090299/138
  - Saint-Denis – Direction régionale des affaires culturelles d’Île-de-France – Service archéologique, 1993-1997; 20090299/139-20090299/140
    Immeuble sis 6 rue de Strasbourg, aménagement.
    - Lots maîtrise d'œuvre, gros œuvre, menuiseries intérieures, métallerie, électricité, plomberie, peinture, revêtements de sols, 1993-1994; 20090299/139
    - Autres lots [ne faisant pas l'objet d'un marché], 1993-1997; 20090299/140
- Val-de-Marne, 1989-1996; 20090299/141-20090299/145
  - Vincennes – Château de Vincennes, 1989-1995; 20090299/141-20090299/145
    - Tour de Salves. - Restauration des façades, 1989-1992; 20090299/141-20090299/142
      - Étude globale, 1989-1990; 20090299/141
      - Suivi des entreprises, 1990-1992; 20090299/142
    - Tour du Village, 1995-1996; 20090299/143
      Consolidations et réutilisation de l'intérieur: étude préalable (1995-1996).
      Pont, restauration: étude préalable (1995-1996).
    - Fouilles archéologiques. - Réalisation, 1994-1995; 20090299/144-20090299/145
      - 1994, 20090299/144
        Y compris un rapport de fouilles III « Le manoir médiéval de Vincennes » établi par l'équipe de recherche sur le château de Vincennes et la banlieue est. Rapport scientifique n° 8, décembre 1994.
      - 1995, 20090299/145